# 关于关联企业借款合同期限

提问人：mmxiaona 时间：2012-02-10 17:00:24
请教陈老师：我们公司向子公司提供借款，签订了借款合同，利率符合规定，金额不高于债资比，但是借款期限中对还款日的约定是“至还款日止”。我们公司将本金和利息在其他应收款中核算，子公司在其他应付款中核算。请问陈版主，这样合规吗？

回答人：chenyiwei
是否意味着借款期限为不确定期限？如果是，则你公司有无权利随时要求该子公司偿还？或者只有在一年以后才能要求子公司偿还？

提问人：mmxiaona 时间：2012-02-10 22:07:09
回复 chenyiwei 的帖子
就是不确定期限，合同上未注明是否具有随时要求偿还的条款，子公司目前在筹建期，无现金流产生，我们肯定不会要求子公司随时偿还。

回答人：chenyiwei
如果预计收回期限将超过一年的，建议作为非流动资产（如长期应收款）列报。